臺灣新北地方法院民事裁定
111年度聲字第227號
聲  請  人  張游春美
            游美麗  
共      同
代  理  人  何燈旗律師
相  對  人  張峰旗  

上列當事人間聲請停止執行事件，本院裁定如下：
    主  文
聲請人為相對人供擔保新臺幣貳佰壹拾柒萬元後，本院111年度
司執字第75991號拍賣抵押物強制執行事件之強制執行程序，於
本院111年度重訴字第234號塗銷抵押權登記事件判決確定、和解
或撤回起訴前，應暫予停止。
    理  由
一、按有回復原狀之聲請，或提起再審或異議之訴，或對於和解
    為繼續審判之請求，或提起宣告調解無效之訴、撤銷調解之
    訴，或對於許可強制執行之裁定提起抗告時，法院因必要情
    形或依聲請定相當並確實之擔保，得為停止強制執行之裁定
    ，強制執行法第18條第2項定有明文。又抵押人如以許可執
    行裁定成立前實體上之事由，主張該裁定不得為執行名義而
    提起訴訟時，其情形較裁定程序為重，依「舉輕明重」之法
    理，並兼顧抵押人之利益，則抵押人自得依強制執行法第十
    八條第二項之規定，聲請為停止執行之裁定。次按抵押人本
    此裁定所供之擔保，係以擔保抵押權人因抵押人聲請停止強
    制執行不當，可能遭受之損害獲得賠償為目的。是法院定此
    項擔保，其數額應依標的物停止執行後，抵押權人未能即時
    受償或利用該標的物所受之損害額，或其因另供擔保強制執
    行所受之損害額定之，非以標的物之價值或其債權額為依據
    （最高法院95年度台抗字第104號裁定意旨參照）。
二、聲請意旨略以：
　　本件抵押之不動產（下稱系爭不動產）所擔保借款債權為新
    台幣（下同）一千萬元，聲請人二人業於民國（下同）111
    年4月26日分別向相對人張峰旗居住所在地之臺灣臺北地方
    法院各清償提存五百萬元，即已清償提存一千萬元。聲請人
    於清償提存後以債務清償完畢為原因向鈞院提起民事塗銷抵
    押權訴訟，然相對人仍提起本案強制執行聲請，經鈞院以11
    1年度司執字第75991號拍賣抵押物強制執行事件受理在案，
    因查封之財產一旦拍賣，勢難回復原狀，聲請人願供擔保，
    請准予裁定於該事件111年度重訴字第234號判決確定前停止
    執行等語。
三、經查：
　㈠聲請人於111年5月3日對相對人提起請求塗銷抵押權登記之訴
    訟，經本院以111年度重訴字第234號塗銷抵押權登記事件（
    下稱本案訴訟）審理中，而相對人執本院109年度司拍更一
    字第1號裁定為執行名義，聲請對聲請人所有之系爭不動產
    強制執行，業經本院以111年度司執字第75991號拍賣抵押物
    強制執行事件受理等情，均據本院調取本案訴訟事件卷宗查
    核屬實。本院審酌聲請人既已對相對人提起本案訴訟，如不
    停止系爭執行程序之進行，俟聲請人所提之本案訴訟事件如
    獲勝訴判決時，系爭不動產業因已遭執行拍賣，恐將受有難
    以回復之損害，堪認確有強制執行法第18條第2項所定事由
    ，且有裁定停止系爭執行程序之必要。是聲請人聲明願供擔
    保請准裁定停止執行，經核尚無不合，應予准許。
　㈡聲請人固謂已清償提存1,000萬元，應以五年法定遲延利息25
    0萬元為計算擔保金等語，惟聲請人是否已清償1,000萬元及
    利息為多少一節，應屬本案訴訟審理事項，並非本件聲請停
    止執行事件程序所得確定之事。從而，本件應以相對人請求
    聲請人給付之1,000萬元抵押債權為計算，又聲請人聲請停
    止執行，相對人債權受償之時間必將延宕，相對人因停止強
    制執行程序可能遭受之損害，即為遞延受償時間之法定遲延
    利息。本院審酌聲請人所提本案訴訟事件屬適用通常訴訟程
    序之案件，訴訟標的價額核定後逾150萬元，為得上訴第三
    審之民事事件，參酌司法院所頒各級法院辦案期限實施要點
    ，第一、二、三審通常程序審判案件之期限分別為1年4月、
    2年、1年，推算本案訴訟事件判決確定所需時間約為4年4個
    月，按法定利率週年5％計算，相對人因停止執行可能遭受之
    損害額為216萬6,667元（計算式：1,000萬元×5％×（4＋4/12
    ）=216萬6,667元，元以下四捨五入）。另審酌本案訴訟事
    件有因送達、上訴或調查證據等其他原因使訴訟遲滯之情事
    可能存在，致相對人未能受償之期間延長，聲請人就本件停
    止執行事件對相對人所應提供之擔保金以217萬元為適當。
四、依強制執行法第18條第2項，裁定如主文。
中　　華　　民　　國　　111 　年　　10　　月　　6 　　日
                  民事第三庭    法　官　劉以全
以上正本係照原本作成
如對本裁定抗告，應於收受裁定正本送達後10日內向本院提出抗
告狀，並繳納抗告裁判費新臺幣1,000元整。
中　　華　　民　　國　　111 　年　　10　　月　　6 　　日
                                書記官　許慧禎